【裁判字號】    92,交訴,100
【裁判日期】    920703
【裁判案由】    公共危險
【裁判全文】
臺灣臺南地方法院刑事判決                        九十二年度交訴字第一號
    公  訴  人  臺灣台南地方法院檢察署檢察官
    被      告  丙○○
右列被告因公共危險案件，經檢察官提起公訴（九十二年度偵字第三六三一號），本
院判決如左：
    主  文
丙○○服用酒類，不能安全駕駛動力交通工具而駕駛，處有期徒刑伍月，如易科罰金
，以佰元折算壹日；又駕駛動力交通工具肇事，致人傷而逃逸，處有期徒刑陸月，
如易科罰金，以佰元折算壹日。應執行有期徒刑玖月，如易科罰金，以佰元折算
壹日。
    事  實
一、丙○○於民國九十二年三月十三日下午三時許起，在台南縣南化鄉自有果園內飲
    用啤酒三瓶後，本應注意飲用酒類後其吐氣所含酒精濃度超過每公升０‧二五毫
    克以上者，不得駕駛車輛，按其情節又非不能注意，其能注意竟疏未注意，於上
    處飲酒後其吐氣所含酒精濃度已高達每公升０‧六九毫克，已酒醉不能安全駕駛
    動力交通工具，詎丙○○仍不顧大眾行車之公共安全，於同日晚間，酒後駕駛車
    號ＧＺ─０６８６號自用小客車（起訴書誤植為自用小貨車），沿台南縣玉井鄉
    ○○道台三線由南往北方向行駛，於同日晚間七時許，途經台南縣玉井鄉三埔村
    之台三線三八八．六公里北上車道處時，竟因不勝酒力而疏未注意車前狀況，自
    後撞及同向在該處因與甲○○發生車禍而下車察看之丁○○，造成丁○○受有：
    頸椎損傷併頸椎骨折、脫位、不完全性背髓損害；右眼皮及左眼皮撕裂傷；右前
    肋骨韌帶撕裂及右前小腿撕裂傷；左大腿三處撕裂傷；背部大範圍擦傷及多處瘀
    青；右恥骨骨折及陰囊撕裂傷等傷害（過失傷害部分未據告訴）。詎丙○○在發
    生撞擊後竟未下車為任何處置，反而逕自加速逃逸，幸經駕車行經該處之乙○○
    見狀而自後追趕，並將之攔獲帶回現場交由警方處理，嗣經警在警局內測試丙○○其吐氣所含酒精濃度竟仍高達前開數值，復查知上情。
二、案經台南縣警察局玉井分局報請臺灣台南地方法院檢察署檢察官偵查起訴。
    理  由
一、訊據被告丙○○固坦承有於右開時、地酒醉駕車肇事，並致丁○○倒地受傷之事
    實不諱，惟矢口否認有何肇事逃逸犯行，辯稱：伊當時不知道有撞到人云云。惟
    查，被告丙○○如何於右開時、地駕駛前揭自小客車，自後撞及同向在該處下車
    察看之被害人丁○○，並造成丁○○倒地受有如事實欄所示之傷害，而被告如何
    於肇事後未下車即逕自加速逃逸，旋為駕車行經該處之乙○○見狀而自後追趕，
    並將之攔獲帶回現場交由警方處理等情，業據被害人丁○○於警訊中陳述綦詳，
    並經目擊證人甲○○、乙○○分別於警、偵訊及本院審訊時到庭陳證無訛，且有
    道路交通事故調查報告表暨道路交通事故現場圖各一紙、道路交通事故現場蒐證
    照片八幀及台南縣警察局舉發違反道路交通管理事件通知單影本三紙在卷可資佐
    證，而被害人丁○○遭被告駕車撞及後，受有如事實欄所載之傷害乙節，亦有奇
    美醫學中心診斷證明書影本一紙附卷可考，足見被告之自小客車確有於右開時地
    因未注意車前狀況，不慎撞及同向在前之被害人而有本件肇事車禍事實甚明。而
    觀諸卷附現場相片之被告所駕自小客車碰撞情形，被告之自小客車在撞及到被害
    人後其前擋風玻璃右大邊已破裂，足見車禍撞擊力量甚大且撞擊點係在被告右正
    前方之視野範圍內，為被告駕車可得注意之範圍，被告就其駕車有與人發生撞及
    車禍之事實顯難諉為不知，是被告既明知其有與人發生撞及車禍並致被害人倒地
    不起，其仍未下車察看救護傷者反而逕自加速離開現場等情以觀，其所為顯係駕
    車肇事逃逸之舉，且有肇事逃逸之意圖至明，其所辯要係卸責之詞，不足採信。
    次按汽車駕駛人飲用酒類後其吐氣所含酒精濃度超過每公升０‧二五毫克以上者
    ，不得駕車，道路交通安全規則第一百十四條第二款定有明文。且按刑法第一百
    八十五條之三之罪本質上係屬抽象危險犯，其立法目的在防杜因酒後駕駛動力交
    通工具而造成侵害他人生命身體之危險，此種抽象危險係伴隨服用酒類或其他相
    類物品過量之行為而當然成立。換言之，只需客觀上有此種行為出現，危險即視
    為存在，其是否果真肇事，均不影響公共危險罪責之成立；若其果真駕車肇禍，
    其不能安全駕駛動力交通工具之情形，則更不待言。另參考德、美等國之認定標
    準，對於酒精濃度吐氣已達每公升０．五五毫克，或血液濃度達百分之０．一一
    以上者，肇事率為一般正常人之十倍，認為已達「不能安全駕駛」之標準（此有
    法務部八十八年五月十八日法八八檢字第一六六九號函可資參照）。而查被告丙○○於案發當日晚間七時四十二分許經警測試其吐氣所含酒精濃度為每公升０‧
    六九毫克，有被告吐氣所含酒精濃度測試值結果單一紙可稽，已超出法律容許之
    每公升０．二五毫克數倍有餘，被告於本院審訊時亦自承酒後對其行車有影響等
    語，再由被告當日係因酒後駕車未能注意車前狀況，致自後撞及同向在前方之被
    害人等本件車禍情節，且經警訊問時，亦有「查獲、測試或詢問過程，有語無倫
    次、意識模糊，注意力無法集中、多話等情事」，有卷附之刑法第一百八十五條
    之三案件測試觀察紀錄表載明可考，顯見其當時已因不勝酒力而不能安全駕駛動
    力交通工具，亦無疑義。從而本件事證已臻明確，被告犯行足堪認定。
二、核被告丙○○所為，係犯刑法第一百八十五條之三之酒後不能安全駕駛動力交通
    工具而駕駛罪、同法第一百八十五條之四之駕車肇事逃逸罪。其所犯上開二罪間
    ，犯意各別，行為互殊，應予分論併罰。爰審酌爰被告之品行、犯罪之動機、目
    的、手段，其生活狀況、智識程度，與本件犯罪所生之危險、損害、告訴人傷勢
    之輕重，及被告於酒後不顧大眾之行車安全而仍駕車，且於肇事後未救助傷者復
    行逃逸，犯罪後仍矯飾其詞未知悔悟等一切情狀，分別量處如主文所示之刑並諭
    知易科罰金之折算標準及定其應執行之刑，以資懲儆。
據上論斷，應依刑事訴訟法第二百九十九條第一項前段，刑法第一百八十五條之三、
第一百八十五條之四、第四十一條第一項前段、第二項、第五十一條第五款，罰金罰
鍰提高標準條例第二條，判決如主文。
本案經檢察官陳慧玲到庭執行職務。
中      華      民      國      九十二      年     七     月     三     日
                                      臺灣臺南地方法院交通法庭
                                          法  官  張  瑛  宗
右正本證明與原本無異。
如不服本判決，應於判決送達後十日內，向本院提出上訴狀。
                                          書記官  陳  志  德
中      華      民      國      九十二      年     七     月     三     日
附錄本案論罪科刑法條：
中華民國刑法第一百八十五條之三
服用毒品、麻醉藥品、酒類或其他相類之物，不能安全駕駛動力交通工具而駕駛者，
處一年以下有期徒刑、拘役或三萬元以下罰金。
中華民國刑法第一百八十五條之四
駕駛動力交通工具肇事，致人死傷而逃逸者，處六月以上五年以下有期徒刑。


司法院資訊處製作；財團法人民間司法改革基金會備份。
